臺灣高等法院刑事判決　　　　　　　　　九十年度上易字第四二九一號
　　上訴人　臺灣士林地方法院檢察署檢察官
　　被　告　甲 ○ ○
右列上訴人因被告恐嚇案件，不服台灣士林地方法院九十年度易字第六二九號，中華
民國九十年十月三十一日第一審判決（起訴案號：臺灣士林地方法院檢察署九十年度
調偵字第二二一號）提起上訴，本院判決如左：
    主    文
上訴駁回。
    理    由
一、公訴意旨略以：甲○○與乙○○二人係鄰居，平素二人即有嫌隙，於民國（下同
    ）八十九年十月十八日晚十一時四十五分許，甲○○在台北市○○區○○路二九
    之八號二樓家中陽台（即乙○○家臥室外）洗衣服，乙○○之妻因認為甲○○洗
    衣服之聲音太大，而要求甲○○小聲點，引來甲○○不悅，竟基於恐嚇之犯意對
    乙○○及其妻說：「我父親住院，都是你們報拆違建引起，若我父親有三長兩短
    ，不會放過你」、「那天一定把你殺掉」等語，致使乙○○心生畏怖，因認被告
    甲○○涉有刑法第三百零五條之罪嫌云云。
二、按犯罪事實應依證據認定之，無證據不得推定其犯罪事實；又不能證明被告犯罪
    者，應諭知無罪之判決，刑事訴訟法第一百五十四條、第三百零一條第一項前段
    分別定有明文。又認定不利於被告之事實，須依積極證據，苟積極證據不足為不
    利於被告之認定時，即應為有利被告之認定，更不必有何有利之證據。
三、本件公訴意旨認被告甲○○涉有刑法第三百零五條之恐嚇安全罪嫌，無非以告訴
    人乙○○之指訴，及其子王駿之証言為其主要論據；訊據被告甲○○固坦承其有
    於前揭時、地與乙○○發生爭吵，惟堅決否認有何恐嚇犯行，辯稱：因乙○○曾
    舉其家中違建，致違建遭拆除，其父親因此生病，當晚與乙○○復因故發生爭吵
    ，一時生氣才說如果我父親有三長二短，一定找他算帳，並未恐嚇「不會放過他
    」、「一定要把你殺掉」等語。
四、經查：本件告訴人乙○○固一再指稱被告甲○○確有於前揭時、地確以言詞對其
    恐嚇，並指稱：「（問：當天他如何威脅你？）、他有說他爸爸怎麼樣的話，要
    我小心點，並要我出去單挑，並有說要殺掉我」等語（見第一０八０七號偵查卷
    第三十五頁、原審卷第三十五頁、第三十六頁）；惟該情已為被告所堅否認，有
    如前述，再徵諸證人即告訴人乙○○之子王駿雖證稱：「聽到鄰居在罵人，我爸
    爸請他不要罵，鄰居在罵什麼事，我忘記了。」、「（問：有無聽到被告說過什
    麼話會讓你害怕？）、他說他要過來殺我爸爸，另外還有一些髒話。」等語（見
    原審卷第三十九頁），然觀諸証人王駿所証被告恐嚇告訴人乙○○之言語，與告
    訴人乙○○指訴被告係以：「我父親住院，都是你們報拆違建引起，若我父親有
    三長兩短，不會放過你」、「你給我小心」及「那天一定把你殺掉」等語相恐嚇
    ，並非相同，且該証人王駿係告訴人乙○○之子，所為証言難免偏頗，而為有利
    於告訴人乙○○之陳述，苟証人王駿當時確親聞被告恐嚇乙○○之言詞，為何與
    乙○○所不符？自難以其與告訴人乙○○不相符之証言，即遽採為被告不利之証
    壉。再者告訴人之指訴本以使被告受刑事訴追為目的，亦難憑告訴人乙○○之指
    訴即採為被告犯罪之証明。
五、綜上所論，足徵被告所辯尚堪採信，此外，復查無其他積極證據足資証明被告犯
    有公訴意旨所指恐嚇犯行，其犯罪自屬不能証明，原審綜理調查証據所得，及全
    案辯論意旨，而為被告無罪之諭知，依法洵無不合，本件檢察官上訴意旨仍執陳
    詞認被告涉有恐嚇犯行，據以指摘原判決失當，為無理由，應駁回其上訴。
六、據上論斷，應依刑事訴訟法第三百六十八條，判決如主文。
本案經檢察官張文政到庭執行職務。
中      華      民      國    九十一    年      一      月      十八    日
                            臺灣高等法院刑事第十六庭
                                審判長法  官  許  增  男
                                      法  官  蔡  彩  貞
                                      法  官  黃  鴻  昌
右正本證明與原本無異。
不得上訴。
                                      書記官  黃  千  鶴
中      華      民      國    九十一    年      一      月      十八    日
